臺灣臺南地方法院刑事判決
111年度訴字第1083號
公  訴  人  臺灣臺南地方檢察署檢察官
被      告  黃智



選任辯護人  吳鎧任律師
            鄭猷耀律師
            周聖錡律師
上列被告因違反毒品危害防制條例等案件，經檢察官提起公訴（
111年度偵字第17979、21215、21216號），本院判決如下：
    主  文
黃智犯如附表一、附表二「論罪科刑與沒收」欄所示之罪，各
處如附表一、附表二「論罪科刑與沒收」欄所示之刑及沒收。所
犯如附表一各罪所處之刑，應執行有期徒刑伍年伍月。
    事  實
一、黃智明知甲基安非他命係毒品危害防制條例第2條第2項第2
    款所列之第二級毒品，不得非法持有及販賣，復明知甲基安
    非他命亦屬藥事法所稱之禁藥，不得非法轉讓，竟仍為以下
    犯行：
㈠、基於販賣第二級毒品甲基安非他命以營利之犯意，以其所持
    用之SAMSUNG廠牌行動電話(紫色搭配門號0000000000號SIM
    卡1張)1支，作為聯絡工具，於附表一編號1至3所示時間、
    地點，以附表一編號1至3所示販賣方法、數量及交易價格，
    販賣第二級毒品甲基安非他命與胡家邦2次及陳柏祥1次。
㈡、又基於轉讓禁藥即第二級毒品甲基安非他命之犯意，以其所
    有之SAMSUNG廠牌行動電話(紫色搭配門號0000000000號SIM
    卡1張)1支上之Facebook Messenger通訊軟體暱稱「武告令
    」，與蔡明豐使用之Facebook Messenger通訊軟體暱稱「蔡
    明豐」聯繫轉讓毒品事宜後，於民國111年2月26日23時至24
    時許，在臺南市○○區○○○街00巷00號統一超商前，無償轉讓
    裝載於玻璃球吸食器內之微量第二級毒品甲基安非他命供蔡
    明豐施用。
二、嗣經警於111年3月16日偵辦另案(臺灣臺南地方檢察署111年
    度他字第1006號蔡忠男毒品案件)毒品案件時，經臺南市政
    府警察局麻豆分局在黃智位於○○市○○區○○○街000號之居所
    ，扣得黃智持用之上開SAMSUNG廠牌行動電話紫色(搭配門
    號0000000000號SIM卡1張)1支，檢視後發現黃智有上開販
    賣及轉讓第二級毒品甲基安非他命之情形。遂於111年7月19
    日6時15分許，持本院法官核發之搜索票前往黃智上址居所
    執行搜索，當場扣得黃智施用毒品之相關器具（起訴書載
    明被告涉犯施用毒品案件另行偵辦，該等物品均併同其施用
    毒品案件聲請沒收），並由警持臺灣臺南地方檢察署檢察官
    核發之拘票拘提黃智到案，始循線查悉上情。
三、案經臺灣臺南地方檢察署檢察官指揮臺南市政府警察局麻豆
    分局報告臺灣臺南地方檢察署檢察官偵查起訴。
    理  由
壹、程序部分（證據能力部分）：
    按被告以外之人於審判外之陳述，雖不符刑事訴訟法第159
    條之1至第159條之4之規定，而經當事人於審判程序同意作
    為證據，法院審酌該言詞陳述或書面陳述作成時之情況，認
    為適當者，亦得為證據；當事人、代理人或辯護人於法院調
    查證據時，知有刑事訴訟法第159條第1項不得為證據之情形
    ，而未於言詞辯論終結前聲明異議者，視為有前項之同意，
    刑事訴訟法第159條之5第1項、第2項分別定有明文。經查，
    本判決下列所引用被告以外之人於審判外之陳述（包括書證
    ），檢察官、被告黃智及其辯護人於本院審理中均表示不
    爭執其證據能力，同意作為證據等語（見本院卷第61-62、1
    18-119頁），亦未於言詞辯論終結前聲明異議，本院審酌上
    開證據資料製作時之情況，尚無違法不當及證明力明顯過低
    之瑕疵，亦認為以之作為證據應屬適當，揆諸前開規定，認
    前揭證據資料有證據能力。至本判決所引用之非供述證據，
    檢察官、被告及其辯護人於本案言詞辯論終結前，均未爭執
    其證據能力，且查無非法或不當取證之情事，復為證明本件
    犯罪事實所必要之重要關係事項，認均有證據能力，合先敘
    明。
貳、實體部分：
一、認定事實所憑之證據及理由：
㈠、上開犯罪事實，業據被告黃智於偵查及本院審理時自白不諱
    ，核與證人胡家邦、陳柏祥、蔡明豐於警詢、偵查時之證述
    情節大致相符（見警1卷第15-21、23-28頁；警2卷第9-14頁
    ；偵1卷第7-11、121-125、207-211頁）。此外，並有指認
    犯罪嫌疑人紀錄表（見警1卷第29-33、35-39頁；警2卷第19
    -23頁）、本院111年聲搜字第731號搜索票（見警1卷第41頁
    ）、臺南市政府警察局麻豆分局111年7月19日搜索扣押筆錄
    （見警1卷第47-50頁）、扣押物品目錄表（見警1卷第51頁
    ）、臺灣臺南地方檢察署檢察官拘票（見警1卷第97頁）、
    被告販賣、轉讓毒品之Facebook Messenger通訊軟體對話截
    圖（見警1卷第111-117、123、125頁；警2卷第77-79頁）、
    本院111年10月5日公務電話紀錄（見本院卷第35頁)、臺南
    市政府警察局麻豆分局111年3月16日搜索扣押筆錄、扣押物
    品目錄表（扣得上開SAMSUNG廠牌行動電話〈紫色搭配門號00
    00000000號SIM卡1張〉1支、見調卷之本院111年度聲搜字第7
    31號卷第29-37頁)，暨上開SAMSUNG廠牌行動電話(紫色搭配
    門號0000000000號SIM卡1張、扣案於臺灣臺南地方檢察署11
    1年度保管字第1259號)1支扣案可資佐證。
㈡、按我國查緝毒品交易之執法甚嚴，對於販賣毒品罪科以重度
    刑責。販賣甲基安非他命係違法行為，非可公然為之，亦無
    公定價格，且容易分裝、增減份量，而買賣之價格，可能隨
    時依交易雙方關係之深淺、購毒者之資力、需求量及對行情
    之認知、毒品來源是否充裕、查緝是否嚴謹、購毒者被查獲
    後供出購買對象之可能風險等情形，而異其標準，非可一概
    而論，從而販賣之利得，除被告就販賣之價量俱臻明確供述
    外，委難察得實情，然販賣之人從價差或量差中牟利之方式
    雖異，其意圖營利之販賣行為則無二致。毒品危害防制條例
    所處罰之「販賣」毒品罪，所著重者為在主觀上有藉以牟利
    之惡性，及對毒品之擴散具有較有償或無償轉讓行為更嚴重
    之危害性，行為人營利之意圖係從客觀之社會環境、情況及
    證人、物證等資料，依據證據法則綜合研判認定；衡諸毒品
    甲基安非他命量微價高，且為政府查緝之違禁物，販賣第二
    級毒品罪屬重罪，凡販賣毒品者，茍無利益可圖，應無甘冒
    被他人供出來源或遭檢警查緝法辦之危險而平價供應無何交
    情可言之他人施用之理，因此其販入之價格必較出售之價格
    低廉，或以同一價格販賣而減少毒品之份量，而有從中賺取
    買賣價差牟利之意圖及事實，應屬合理之認定。經查：被告
    於本院自承：如附表一所示各該次犯行，伊係賺價差等語（
    見本院卷第61頁），是依被告所陳，其係以購入販出之價差
    牟取利潤，又被告就附表一所為各次犯行，均係有償之交易
    行為，且與證人胡家邦、陳柏祥間，並非至親或有特殊情誼
    ，其倘無從中賺取買賣價差或量差或降低純度以牟利之意圖
    ，焉有甘冒遭處重刑之風險而遂行毒品之交易，其復於本院
    審理時供承，係以營利之犯意而為本件販賣毒品之犯行。從
    而，足認被告就附表一所示之販賣第二級毒品犯行，主觀確
    有營利之意圖無疑。
㈢、綜上，被告之自白核與事實相符，本案事證明確，被告之犯
    行堪予認定，應依法論科。　　
二、論罪科刑：
㈠、按甲基安非他命係毒品危害防制條例第2條第2項第2款所稱之
    第二級毒品，不得非法持有、轉讓及販賣。再按甲基安非他
    命雖係毒品危害防制條例第2條第2項第2款所規定之第二級
    毒品，然亦經行政院衛生署公告列為藥事法上之禁藥（即藥
    事法第22條第1項第1款所稱經中央衛生主管機關明令公告禁
    止製造、調劑、輸入、輸出、販賣或陳列之毒害藥品）。行
    為人明知為禁藥甲基安非他命而轉讓者，除成立毒品危害防
    制條例第8條第2項之轉讓第二級毒品罪外，亦構成藥事法第
    83條第1項之轉讓禁藥罪，屬於同一犯罪行為同時有二種法
    律可資處罰之法條競合關係，應依「重法優於輕法」、「後
    法優於前法」等法理，擇一處斷。而毒品危害防制條例第8
    條第2項之轉讓第二級毒品罪之法定本刑為「6月以上5年以
    下有期徒刑，得併科新臺幣70萬元以下罰金」，藥事法第83
    條第1項之轉讓禁藥罪之法定本刑為「7年以下有期徒刑，得
    併科新臺幣5,000萬元以下罰金」，從而轉讓甲基安非他命
    之行為，若無毒品危害防制條例第8條第6項及第9條所定轉
    讓毒品達一定數量或成年人對未成年人犯轉讓毒品罪，應予
    加重其刑之情形者，藥事法第83條第1項之罪之法定本刑，
    顯重於毒品危害防制條例第8條第2項之罪之法定本刑，依重
    法優於輕法之法理，應優先適用藥事法第83條第1項之轉讓
    禁藥罪處斷（最高法院100年度台上字第3683號、99年度台
    上字第2041號、98年度台上字第6962號判決意旨參照）。再
    按行為人轉讓甲基安非他命（未達法定應加重其刑之一定數
    量）予成年男子，同時該當藥事法第83條第1項轉讓禁藥罪
    及毒品危害防制條例第8條第2項轉讓第二級毒品罪之構成要
    件，應依重法優於輕法之原則，擇較重之轉讓禁藥罪論處(
    最高法院109年度台上大字第1089號刑事裁定參照)。經查，
    被告就事實欄一、㈡無償轉讓與證人蔡明豐之甲基安非他命
    ，並無證據足認該次淨重達10公克以上，從而上開犯行尚無
    毒品危害防制條例第8條第6項加重其刑之適用。又被告為事
    實欄一、㈡無償轉讓禁藥甲基安非他命犯行時，證人蔡明豐
    已為成年人（詳證人蔡明豐警詢筆錄之年籍資料），自亦無
    同條例第9條規定加重其刑之適用。依照前揭說明，本案被
    告無償轉讓甲基安非他命部分，應優先適用藥事法規定處斷
    。
㈡、核被告就事實欄一、㈠即附表一編號1至3部分所為，均係犯毒
    品危害防制條例第4條第2項之販賣第二級毒品罪。被告各次
    販賣而持有第二級毒品甲基安非他命之低度行為，為各次販
    賣之高度行為所吸收，不另論罪。被告就事實欄一、㈡部分
    所為，係犯藥事法第83條第1項之轉讓禁藥罪。至被告轉讓
    甲基安非他命前之持有行為，因與嗣後之轉讓行為，為實質
    上一罪之階段行為，其高度之轉讓行為已依藥事法加以處罰
    ，依法律適用完整性之法理，其低度之持有行為不能再行割
    裂適用毒品危害防制條例加以處罰（最高法院82年度台上字
    第4076號判決意旨參照），而藥事法對於持有禁藥之行為未
    設有處罰規定，故就被告轉讓前持有甲基安非他命之低度行
    為，不另予處罰。
㈢、被告所犯前開販賣第二級毒品共3罪、轉讓禁藥1罪，就各罪
    間，乃犯意各別，行為互殊，應予分論併罰。
㈣、刑之減輕部分：
１、毒品危害防制條例第17條第2項減輕其刑部分：
　　按犯毒品危害防制條例第4條至第8條之罪於偵查及歷次審判
    中均自白者，減輕其刑，毒品危害防制條例第17條第2項定
    有明文。而行為人轉讓同屬禁藥之第二級毒品甲基安非他命
    （未達法定應加重其刑之一定數量）與成年人（非孕婦），
    依重法優於輕法之原則，擇較重之藥事法第83條第1項轉讓
    禁藥罪論處，如行為人於偵查及歷次審判中均自白，仍應適
    用毒品危害防制條例第17條第2項規定減輕其刑(最高法院10
    9年度台上大字第4243號裁定意旨參照)。本件被告於偵查及
    審判中，已就附表一編號1至3所示販賣第二級毒品罪部分自
    白犯行，另亦已就事實欄一、㈡轉讓禁藥甲基安非他命與證
    人蔡明豐部分自白犯行，揆諸前揭說明，均應依毒品危害防
    制條例第17條第2項規定減輕其刑。
２、毒品危害防制條例第17條第1項減輕其刑部分：
　　被告及辯護人雖主張被告經警查獲後曾指述其毒品來源為「
    黃冠彰」等語。惟經本院向臺南市政府警察局麻豆分局、臺
    灣臺南地方檢察署函查是否因被告供出毒品來源為黃冠彰，
    因而查獲黃冠彰或其他正犯、共犯後，臺南市政府警察局麻
    豆分局函覆意旨略以：本案無因黃智之供述查獲毒品上手
    黃冠彰等語；臺灣臺南地方檢察署則函覆稱：本件因黃冠彰
    否認涉有販賣毒品犯行，且別無其他證據可資佐證，故未因
    被告之供述而查獲黃冠彰或其他共犯或正犯等語，有臺南市
    政府警察局麻豆分局111年11月4日南市警麻偵字第11106616
    61號函暨檢附之職務報告書、黃冠彰之調查筆錄及臺灣臺南
    地方檢察署111年11月3日甲○文宙111偵17979、21215、2121
    6字第1119079038號函（見本院卷第97-107頁）附卷可參，
    故警方尚未因被告之供述而查獲黃冠彰。從而，本案被告並
    無毒品危害防制條例第17條第1項減輕其刑規定之適用。
３、刑法第59條酌減其刑部分：
　　按犯罪之情狀顯可憫恕，認科以最低度刑仍嫌過重者，得酌
    量減輕其刑，刑法第59條定有明文。又刑事審判旨在實現刑
    罰權之分配的正義，故法院對有罪被告之科刑，應符合罪刑
    相當之原則，使輕重得宜，罰當其罪，以契合社會之法律感
    情，此所以刑法第57條明定科刑時應審酌一切情狀，尤應注
    意該條所列10款事項以為科刑輕重之標準，並於同法第59條
    賦予法院以裁量權，如認犯罪之情狀可憫恕者，得酌量減輕
    其刑，俾使法院就個案之量刑，能斟酌至當。而刑法第59條
    規定犯罪之情狀可憫恕者，得酌量減輕其刑，其所謂「犯罪
    之情狀」，與同法第57條規定科刑時應審酌之一切情狀，並
    非有截然不同之領域，於裁判上酌減其刑時，應就犯罪一切
    情狀（包括第57條所列舉之10款事項），予以全盤考量，審
    酌其犯罪有無可憫恕之事由（即有無特殊之原因與環境，在
    客觀上足以引起一般同情，以及宣告法定低度刑，是否猶重
    等），以為判斷。刑法第59條規定之酌量減輕其刑，必須犯
    罪另有特殊之原因與環境，在客觀上足以引起一般同情，認
    為即使予以宣告法定最低度刑，猶嫌過重者，始有其適用。
    此所謂法定最低度刑，固包括法定最低本刑；惟遇有其他法
    定減輕之事由者，則應係指適用其他法定減輕事由減輕其刑
    後之最低度刑而言。倘被告別有法定減輕事由者，應先適用
    法定減輕事由減輕其刑後，猶認其犯罪之情狀顯可憫恕，即
    使科以該減輕後之最低度刑仍嫌過重者，始得適用刑法第59
    條規定酌量減輕其刑（最高法院100年度台上字第744號判決
    意旨參照）。經查，本件被告販賣第二級毒品甲基安非他命
    之對象有2人，次數達3次，每次交易金額為新臺幣（下同）
    1,500元至4,000元，所為不僅戕害他人身心健康，且間接危
    害社會治安，情節非輕，再參以被告所犯3次販賣甲基安非
    他命犯行，依毒品危害防制條例第17條第2項規定減刑後，
    有期徒刑部分之法定最低刑度降低為5年，較之原定最低刑
    度已有明顯減輕，亦無其他事證可認被告上開犯罪另有特殊
    之原因與環境，在客觀上足以引起一般同情，縱使宣告上開
    法定最低刑度猶嫌過重之情事，被告所犯即難邀憫恕，自無
    再依刑法第59條規定酌減其刑餘地。至被告1次轉讓禁藥部
    分，其法定刑為7年以下有期徒刑，在經依毒品危害防制條
    例第17條第2項減輕後之刑度甚輕，並無上述情輕法重之情
    況，亦無刑法第59條酌減其刑規定之適用。準此，辯護意旨
    認被告所為3次販賣第二級毒品及1次轉讓禁藥之犯行，均有
    刑法第59條酌減其刑規定之適用，即屬無據。
㈤、爰審酌被告正值壯年，卻不思遵循法紀，明知政府嚴令禁止
    販賣、轉讓毒品甲基安非他命，竟無視國家杜絕毒品之嚴刑
    峻罰，及毒品甲基安非他命對於人身之戕害，為圖不法利益
    ，鋌而走險，販賣毒品甲基安非他命及無償轉讓禁藥助長施
    用毒品之惡習及毒品之氾濫，所為非是；惟考量被告在案件
    經查獲後，歷經偵審過程中已坦承不諱，堪認確有悔意，犯
    後態度尚可，又參以被告販賣甲基安非他命之次數為3次，
    每次交易金額介於1,500元至4,000元，對象僅有胡家邦、陳
    柏祥2人；轉讓禁藥即甲基安非他命犯行，對象則僅有蔡明
    豐1人，然被告販賣、轉讓之數量，相較於大盤、中盤毒販
    ，尚屬有別，散播範圍有限，並兼衡被告自陳高職畢業之智
    識程度，未婚，無子女，工作係瓦斯桶檢驗之作業員，月收
    入約2萬8,000元，需撫養父母親、姐姐之女兒，且被告之胞
    姊患有全身性硬化症併肺纖維化而無法投入職場，被告之姪
    女亦因嚴重癲癇而持有重度身心障礙證明之家庭生活狀況(
    見本院卷第63、126頁)，並有被告提出之診斷證明書、身心
    障礙證明（見本院卷第71、73頁)在卷可憑，暨被告之品性
    、犯罪之動機、目的及手段等一切情狀，就被告所犯各罪，
    分別量處如附表一、二「論罪科刑與沒收」欄所示之刑。另
    兼衡罪責相當、特別預防之刑罰目的，審酌被告所犯各罪反
    應出之人格、犯罪傾向，並衡酌整體犯罪過程各罪彼此間之
    關聯性（個別犯行之時間、空間、各行為所侵害法益之專屬
    性或同一性、數罪對法益侵害之加重效應等），及定應執行
    刑之限制加重原則等情狀綜合判斷，爰就如附表一「論罪科
    刑與沒收」欄所示之刑，定應執行刑為有期徒刑5年5月。
三、沒收部分：
㈠、按犯第4條至第9條、第12條、第13條或第14條第1項、第2項
    之罪者，其供犯罪所用之物，不問屬於犯罪行為人與否，均
    沒收之，毒品危害防制條例第19條第1項定有明文。被告就
    附表一編號1至3所為之販賣第二級毒品甲基安非他命犯行，
    被告係以上開扣案之SAMSUNG廠牌行動電話(紫色搭配門號00
    00000000號SIM卡1張)1支，用作其犯如附表一編號1至3販賣
    第二級毒品罪所用之物，不問是否屬於犯罪行為人與否，均
    應依毒品危害防制條例第19條第1項規定，各宣告沒收之。
㈡、又按供犯罪所用、犯罪預備之物或犯罪所生之物，屬於犯罪
    行為人者，得沒收之，刑法第38條第2項前段定有明文。被
    告就事實欄一、㈡所為之轉讓禁藥犯行，被告係使用其所有
    之上開扣案之SAMSUNG廠牌行動電話(紫色搭配門號00000000
    00號SIM卡1張)1支作為聯繫之用之犯罪工具，本於法律適用
    統一性及整體性之原則，不容與主刑所適用之法律任意割裂
    而適用其他法律，此部分本案既依藥事法第83條第1項規定
    論處，則上開扣案之行動電話，於被告所為如事實欄一、㈡
    所示轉讓禁藥犯行，自無割裂適用毒品危害防制條例第19條
    第1項宣告沒收之情形，而應依刑法第38條第2項前段規定，
    宣告沒收之。
㈢、再按犯罪所得，屬於犯罪行為人者，沒收之；前2項之沒收，
    於全部或一部不能沒收或不宜執行沒收時，追徵其價額，刑
    法第38條之1第1項前段、第3項分別定有明文。從而，本案
    被告因販賣第二級毒品甲基安非他命而獲得如附表一編號1
    至3所示之販賣毒品所得，應依刑法第38條之1第1項前段分
    別宣告沒收，因未扣案，另依刑法第38條之1第3項，諭知於
    全部或一部不能沒收或不宜執行沒收時，各追徵其價額。
㈣、至警方於111年7月19日6時15分許，持本院法官核發之搜索票
    前往被告上址居所執行搜索，當場扣得之扣案物(安非他命
    吸食器1組、玻璃球1個、分裝勺1支、行動電話2支)，經查
    均與被告本案犯行無關，均不予宣告沒收，併此敘明。
據上論斷，應依刑事訴訟法第299條第1項前段，毒品危害防制條
例第4條第2項、第17條第2項、第19條第1項，藥事法第83條第1
項，刑法第11條、第51條第5款、第38條第2項前段、第38條之1
第1項、第3項，判決如主文。
本案經檢察官王宇承提起公訴，檢察官栗威穆到庭執行職務。
　　
中　　華　　民　　國　　111 　年　　12　　月　　6 　　日
　　　　　　　　　刑事第十庭    審判長法　官 陳金虎
　　　　　　　　　                    法  官 陳鈺雯
　　　　　　　　　                    法  官 王鍾湄
如不服本判決應於收受判決後20日內向本院提出上訴書狀，並應
敘述具體理由；其未敘述上訴理由者，應於上訴期間屆滿後20日
內向本院補提理由書（均須按他造當事人之人數附繕本）。「切
勿逕送上級法院」。
                                      書記官 李諾櫻
中　　華　　民　　國　　111 　年　　12　　月　　6 　　日

附錄本件論罪科刑法條全文：
毒品危害防制條例第4條：
製造、運輸、販賣第一級毒品者，處死刑或無期徒刑；處無期徒
刑者，得併科新臺幣3千萬元以下罰金。
製造、運輸、販賣第二級毒品者，處無期徒刑或10年以上有期徒
刑，得併科新臺幣1千5百萬元以下罰金。
製造、運輸、販賣第三級毒品者，處7年以上有期徒刑，得併科
新臺幣1千萬元以下罰金。
製造、運輸、販賣第四級毒品者，處5年以上12年以下有期徒刑
，得併科新臺幣5百萬元以下罰金。
製造、運輸、販賣專供製造或施用毒品之器具者，處1年以上7年
以下有期徒刑，得併科新臺幣1百50萬元以下罰金。
前五項之未遂犯罰之。
藥事法第83條：
明知為偽藥或禁藥，而販賣、供應、調劑、運送、寄藏、牙保、
轉讓或意圖販賣而陳列者，處7年以下有期徒刑，得併科新臺幣5
千萬元以下罰金。
犯前項之罪，因而致人於死者，處7年以上有期徒刑，得併科新
臺幣1億元以下罰金；致重傷者，處3年以上12年以下有期徒刑，
得併科新臺幣7千5百萬元以下罰金。
因過失犯第1項之罪者，處2年以下有期徒刑、拘役或科新臺幣5
百萬元以下罰金。
第1項之未遂犯罰之。
　　　　　　　　　
附表一：
編號 販賣對象 時間 地點 販賣方法、數量及交易金額（金額單位：新臺幣/元） 論罪科刑與沒收 1(即起訴書附表一編號1) 胡家邦 110年4月11日17時許 胡家邦位於○○市○○區○○○里○○○00號之住處 黃智以其所持用SAMSUNG廠牌行動電話(紫色搭配門號0000000000號SIM卡1張)1支上之Facebook Messenger通訊軟體暱稱「武告令」，與胡家邦使用之Facebook Messenger通訊軟體暱稱「胡家邦」聯繫買賣交易毒品事宜後，由黃智於左列時、地，交付甲基安非他命1包(重量不詳)與胡家邦，並收取價金3,000元。 黃智販賣第二級毒品，處有期徒刑伍年貳月。扣案SAMSUNG廠牌行動電話壹支（紫色含門號○○○○○○○○○○號SIM卡壹張），沒收；未扣案販賣第二級毒品所得新臺幣參仟元沒收，於全部或一部不能沒收或不宜執行沒收時，追徵其價額。 2(即起訴書附表一編號2) 胡家邦 110年6月20日20時許 胡家邦位於○○市○○區○○○里○○○00號之住處 黃智以其所持用SAMSUNG廠牌行動電話(紫色搭配門號0000000000號SIM卡1張)1支上之Facebook Messenger通訊軟體暱稱「武告令」，與胡家邦使用之Facebook Messenger通訊軟體暱稱「胡家邦」聯繫買賣交易毒品事宜後，由黃智於左列時、地，交付甲基安非他命1包(重量不詳)與胡家邦，胡家邦並賒欠購毒款項1,500元；胡家邦嗣於110年7月10日17時許方清償前開購毒款項。 黃智販賣第二級毒品，處有期徒刑伍年貳月。扣案SAMSUNG廠牌行動電話壹支（紫色含門號○○○○○○○○○○號SIM卡壹張），沒收；未扣案販賣第二級毒品所得新臺幣壹仟伍佰元沒收，於全部或一部不能沒收或不宜執行沒收時，追徵其價額。 3(即起訴書附表一編號3) 陳柏祥 110年11月27日17時、18時許 臺南市○○區○○○街00巷00號統一超商前 黃智以其所持用SAMSUNG廠牌行動電話(紫色搭配門號0000000000號SIM卡1張)1支上之Facebook Messenger通訊軟體暱稱「武告令」，與陳柏祥使用之Facebook Messenger通訊軟體暱稱「陳柏祥」聯繫買賣交易毒品事宜後，由黃智於左列時、地，交付甲基安非他命1包(重量不詳)與陳柏祥，並收取價金4,000元。 黃智販賣第二級毒品，處有期徒刑伍年貳月。扣案SAMSUNG廠牌行動電話壹支（紫色含門號○○○○○○○○○○號SIM卡壹張），沒收；未扣案販賣第二級毒品所得新臺幣肆仟元沒收，於全部或一部不能沒收或不宜執行沒收時，追徵其價額。 

附表二：
編號 犯罪事實 論罪科刑與沒收 1 如事實欄一、㈡所示，無償轉讓甲基安非他命與蔡明豐。 黃智明知為禁藥而轉讓，處有期徒刑參月。扣案SAMSUNG廠牌行動電話壹支（紫色含門號○○○○○○○○○○號SIM卡壹張），沒收。